臺灣臺北地方法院刑事判決　　　　　　　94年度易字第1286號
公　訴　人　臺灣臺北地方法院檢察署檢察官
被　　　告　丁○○
上列被告因竊盜案件，經檢察官提起公訴（94年度偵字第9166號）
，被告就被訴事實為有罪之陳述，本院裁定進行簡式審判程序，
判決如下：
    主  文
丁○○連續竊盜，累犯，處有期徒刑陸月，如易科罰金，以參佰
元折算壹日。
    事  實
一、丁○○前於民國92年間因竊盜等案件，經臺灣板橋地方法院
    於92年12月12日以92年度訴字第2111號判決定應執行有期徒
    刑8 月確定（竊盜有期徒刑6 月，偽造文書有期徒刑3 月）
    ，甫於94年2 月4 日因縮短刑期執行完畢。詎仍不知悔改，
    因缺錢花用，復基於為自己不法所有之概括犯意，先於94年
    5 月23日凌晨3 時30分許，在台北縣中和市○○路160 號3
    樓「新佳福保齡球館」內，竊取丙○○所有Motorola廠牌C2
    68型之行動電話1 支得手；同日凌晨4 時20分許，復在台北
    縣中和市○○路388 號「新喬福保齡球館」內，竊取甲○○
    所有Panasonic 廠牌GD88型行動電話1 支。同日凌晨5 時20
    分許，丁○○在台北市○○區○○街30號1 樓「球宮撞球場
    」內，又承前同一概括犯意，趁乙○○及其友人不注意之際
    ，下手竊取乙○○所有置放於桌上之Samsung 廠牌E808型行
    動電話1 支，得手後離去時適為乙○○發覺而將其逮捕，並
    報警到場處理，而查悉上情。
二、案經甲○○訴由台北市政府警察局萬華分局報請臺灣臺北地
    方法院檢察署檢察官偵查起訴。
    理  由
一、上揭事實，經核有：(1)、證人即被害人丙○○於警詢中證述
    ：「（問：你於何時？在何地？被竊何物？）於94年5 月23
    日‧‧‧，在中和市新佳福保齡球館內的桌上，一不注意就
    被竊走行動電話1 支」等語（同偵查卷第60頁），(2)、告訴
    人甲○○於警詢中指訴：「（問：請問你所有之行動電話《
    Panasonic 牌GD88型、序號000000000000000 號》1 支於何
    時？在何地失竊？如何失竊？）於94年5 月23日凌晨‧‧‧
    在台北縣中和市○○路388 號‧‧‧打保齡球的時候，突然
    發現我所有放置桌上之行動電話‧‧‧1 支遭竊。竊嫌是趁
    我不注意的時候偷竊的」等語（同上偵查卷第12頁），(3)、
    證人即被害人乙○○於警詢時指證：「當時我與友人正在打
    撞球，竊嫌丁○○就過來向我的朋友討香煙，‧‧‧然後趁
    我們不注意就竊走我放在休息桌上的行動電話‧‧‧被我們
    當場捉住然後報警處理」等語（同上偵查卷第15頁），及(4)
    、證人即「球宮撞球場」店長趙雲平於警詢中證稱：「於23
    日凌晨5 時20分許，在北市○○街30號球宮撞球廠內，當時
    我在店內員工休息室內，當櫃台員工通知我店內客人行動電
    話遭竊與竊嫌在店內發生拉扯，我立即下樓幫忙捉住竊嫌」
    等語可稽（同上偵查卷第17頁），並有被害人丙○○、甲○○、乙○○等人失竊之行動電話照片3 幀（同上偵查卷第30
    、31頁）及其等出具之贓物認領保管單各1 紙在卷足憑（同
    上偵查卷第27、28、62頁），足信被告迭於警詢、偵查及本
    院審理時出於任意性之自白（見94年度偵字第9166號偵查卷
    第7 、8 、71、72頁、本院94年9 月22日準備程序筆錄第2
    頁、94年9 月22日審判筆錄第2 至4 頁），確與事實相符。
    本件事證明確，被告上開竊盜犯行堪以認定，應予依法論科
    。
二、核被告所為，係犯刑法第320 條第1 項之竊盜罪。被告先後
    3 次竊取行動電話之犯行，時間緊接，手段相同，觸犯構成
    要件相同之罪名，顯係出於初始同一犯罪計畫下之概括犯意
    反覆為之，應依連續犯之規定論以一罪，並加重其刑。被告
    前於92年間因竊盜等案件，經臺灣板橋地方法院於92年12月
    12 日 以92年度訴字第2111號判決定應執行有期徒刑8 月確
    定，甫於94年2 月4 日因縮短刑期執行完畢，有臺灣高等法
    院被告前案紀錄表可考，其受有期徒刑之執行完畢，5 年以
    內再犯本件有期徒刑以上之罪，為累犯，應加重其刑，並依
    法遞加之。爰審酌被告因缺錢花用，而下手竊取他人行動電
    話之犯罪動機，犯罪所得財物之價值，受有高中畢業之教育
    程度，犯後自始坦承犯行不諱，足認犯後態度良好，及被害
    人失竊之行動電話均已領回，實際並無財產損失等一切情狀
    ，公訴人對其連續竊盜犯行具體求處有期徒刑8 月，本院認
    稍嫌過重，爰量處如主文所示之刑，並諭知易科罰金之折算
    標準，以資懲儆。
三、又被告被訴另於94年6 月2 日下午4 時10分許，在台北縣中
    和市○○路35號7 樓「ESPN」撞球場內，竊取余坤庭所有行
    動電話1 具（此部分竊盜犯行，業經臺灣板橋地方法院於94
    年8 月31日以94年度簡字第2973號判決免訴在案），及於94
    年6 月3 日20時許，在台北縣中和市○○路與建一路口，竊
    取賴秋霞所有車號QVI-040 號機車（此部分竊盜犯行，業經
    本院於94年6 月27日以94年度簡字第12 36 號判處有期徒刑
    5 月確定）之竊盜犯行，與本件被告前揭連續竊取行動電話
    之犯行，犯罪時間雖相去不遠，然訊之被告則否認在「ESPN
    」撞球場竊取行動電話，並供稱竊取該輛機車係屬臨時需用
    機車代步，顯為另行起意（見本院94年9 月22日準備程序筆
    錄第2 頁），難認係基於初始同一犯罪計畫下之概括犯意為
    之，自無何連續犯之裁判上一罪關係，附此敘明。
據上論斷，應依刑事訴訟法第273 條之1 第1 項、第299 條第1
項前段，刑法第56條、第320 條第1 項、第47條、第41條第1 項
前段，罰金罰鍰提高標準條例第1 條前段、第2 條，判決如主文
。
本案經檢察官詹喬偉到庭執行職務
中　　華　　民　　國　　94　　年　　9 　　月　　29　　日
　　　　　　　　　刑事第一庭    法　官　吳秋宏
以上正本證明與原本無異。
如不服本判決，應於判決送達後10日內，向本院提出上訴狀。
　　　　　　　　　　　　　　　　書記官　高菁菁
中　　華　　民　　國　　94　　年　　9 　　月　　29　　日
附錄本案論罪科刑法條全文：
中華民國刑法第320條
 (普通竊盜罪、竊佔罪)
一意圖為自己或第3 人不法之所有，而竊取他人之動產者，為竊
  盜罪，處五年以下有期徒刑、拘役或五百元以下罰金。
二意圖為自己或第3 人不法之利益，而竊佔他人之不動產者，依
  前項之規定處斷。
三前二項之未遂犯罰之。
